臺灣基隆地方法院交通事件裁定　　　　 96年度交聲字第447號
移送機關即
原處分機關　交通部公路總局臺北區監理所基隆監理站
聲明異議人
即受處分人　乙○○
上列聲明異議人即受處分人因違反道路交通管理處罰條例案件，
對於交通部公路總局臺北區監理所基隆監理站中華民國96年11月
2 日所為之處分（原處分案號：基監字第裁42－RB0000000 號）
，聲明異議，本院裁定如下：
    主  文
異議駁回。
    理  由
一、按汽車駕駛人飲用酒類或其他類似物後，其吐氣所含酒精濃
    度超過每公升0.25毫克或血液中酒精濃度超過百分之0.05以
    上者，不得駕車，道路交通安全規則第114條第2款定有明文
    。又汽車駕駛人，駕駛汽車經測試檢定有酒精濃度超過規定
    標準者，處新臺幣15,000以上60,000元以下罰鍰，並當場移
    置保管其車輛及吊扣其駕駛執照1 年，道路交通管理處罰條
    例第35條第1 項第1 款亦有明定。另汽車駕駛人，有第35條
    第1 項規定之情形者，應接受道路交通安全講習，道路交通
    管理處罰條例第24條第1 項第2 款亦有明定。
二、原處分意旨略以以：基隆市警察局交通隊（下稱舉發單位）
    於民國96年9 月7 日晚間10時24分許，在基隆市成功陸橋下
    ，查獲聲明異議人即受處分人乙○○（下稱異議人）酒後駕
    駛車號3N-2048 號自用小客車，經實施吐氣酒精濃度檢測，
    發現吐氣所含酒精濃度高達每公升0.31毫克，超過規定標準
    ，遂以基警交字第RB0000000 號基隆市警察局舉發違反道路
    交通管理事件通知單舉發之。嗣異議人於舉發通知單上所載
    應到案日期96年9 月21日前即96年9 月10日向交通部公路總
    局臺北區監理所基隆監理站（下稱原處分機關）提起申訴，
    原處分機關請舉發單位調查結果，仍認異議人有上開違規行
    為，乃於96年11月2 日依道路交通管理處罰條例第35條第1
    項第1 款及違反道路交通管理事件統一裁罰基準及處理細則
    第43條、第44條及第67條之規定，以基監字第裁42－RB0000
    000 號裁決書，裁處異議人罰鍰19,500元，吊扣駕駛執照12
    個月，並依道路交通管理處罰條例第24條第1 項第2 款規定
    （原裁決漏引此規定），裁處對異議人施以道路交通安全講
    習。
三、異議意旨略以；伊駕駛車號3N-2048 號自用小客車，於96年
    9 月7 日晚間10時24分許，在基隆市成功陸橋下為警攔查，
    經警實施酒測後，吐氣酒精濃度雖達0.31MG╱L ，然對伊施
    以酒測之員警並非甲○○警員，且對其施以酒測之員警並未
    告知讓伊休息15分鐘再作酒測，另伊經警酒測當時已逾其酒
    後多時，所飲酒類應已經人體相當程度之代謝，是伊呼氣中
    所含酒精濃度不應該會超過0.25 MG ／L 標準，此外員警並
    未以2 台酒測機器對其施以酒測，故可能測得酒精濃度值可
    能有誤差等語。
四、經查：
  (一)異議人於本院96年11月27日訊問時自陳：伊於96年9 月7 日
    晚間6 、7 時許，在基隆市○○○路69號之2 工寮鐵皮屋，
    與友人喝酒，伊一人即喝了大約2 、3 瓶啤酒，直至當天晚
    間8 時許，因友人酒後吵架，伊及友人即未再喝酒等語，且
    證人即警員甲○○於本院同日訊問時亦具結證稱：96年9 月
    7 日晚間9 時至11時，在基隆市○○路橋下執行取締酒駕勤
    務，大約10左右，即發現異議人駕駛3N-2048 小客車大燈沒
    有亮，其上前攔停後，異議人將車窗搖下，其聞到酒味，即
    請異議人下車，並詢問異議人喝酒等時間及地點，異議人回
    答是晚餐時在瑞芳的家裡喝酒，其旋將異議人所駕駛之車輛
    移置成功路橋下的攤位旁（本院按即證人庭呈編號1.照片）
    ，車子停妥後，其即準備酒測的儀器要進行酒測，異議人一
    開始不配合，要求要喝水，其即帶異議人至庭呈照片編號1.
    所示商店，讓異議人自己花錢買礦泉水，異議人購買後幾乎
    整瓶喝光，其乃告知異議人購買礦泉水只是供其漱口而已，
    嗣因自其攔停異議人起至異議人喝礦泉水後止已逾15分鐘，
    所以其即告訴異議人要進行酒測，但是異議人還是不配合，
    後來其告訴人拒絕酒測將永久吊銷駕駛執照，異議人才配合
    作酒測，因異議人吐氣酒精濃度達0.31MG╱L ，其乃填載基
    隆市警察局舉發違反道路交通管理事件通知單交予異議人收
    受，且其並未刻意以手將該通知單違規事實欄上方空白處填
    載「15分鐘後測試」等字樣遮掩等語明確，此外，復有基隆
    市警察局舉發違反道路交通管理事件通知單（基警交字第RB
    0000000 號）及酒測單各1 份在卷可憑。異議人於飲酒後逾
    2 小時後，且經以礦泉水漱口後，始經警施以吐氣酒精濃度
    測試，且所測得吐氣酒精濃度達0.31MG╱L 之事實，自堪予
    認定。至異議人辯稱證人甲○○並非對其實施酒測之員警云
    云乙節，查無證據可佐；且所辯對伊實施吐氣酒精濃度測試
    之員警係攔停伊後即實施酒測，未給予其15分鐘休息時間云
    云，因查警察人員於執行酒精濃度測試時，於測量前應先確
    定受測者已飲酒結束十五分鐘以上「或」提供礦泉水給受測
    者漱口，避免口腔殘存酒精，致影響準確度一節，是在避免
    飲酒後15分鐘內即實施酒測，致影響酒測準確度之情形，而
    本件如前認定，異議人實施酒測之時間距離飲酒之時間既已
    超過2 小時，且員警有提供礦泉水給異議人漱口乙節，異議
    人亦表示無意見，是本件員警所測得之異議人吐氣所含酒精
    濃度數值之正確性，顯即無上開顧慮，而異議人猶執前詞置
    辯，即顯無足採。
  (二)又本件酒精測定器係於96年6 月2 日通過經濟部標準檢驗局
    之呼氣酒精測試器檢定合格，且檢定有效期間1 年，有證人
    甲○○提出之經濟部標準檢驗局呼氣酒精測試器檢定合格證
    書1 紙可憑，而本件測試日期既係於96年9 月7 日，則該酒
    精濃度測定器顯無異議人所指足以影響本件適用裁罰法規、
    標準之誤差存在，至異議人空言指摘舉發單位應以2 台以上
    不同酒精測定器對其施以酒測，始無測試誤差之可能云云，
    查無所據，核係事後卸責之詞，委不足採。是異議人有前揭
    之違規行為，乃至堪認定。
五、綜上所述，異議人確有在前開時、地，經測試檢定其酒精濃
    度超過規定標準而駕車之違規行為。原處分機關依前開道路
    交通管理處罰條例第35條第1 項第1 款及違反道路交通管理
    事件統一裁罰基準及處理細則第43條、第44條及第67條之規
    定，以基監字第裁42－RB0000000 號裁決書，裁處異議人罰
    鍰19,500元，吊扣駕駛執照12個月，並依道路交通管理處罰
    條例第24條第1 項第2 款規定（原裁決漏引此規定），裁處
    對異議人施以道路交通安全講習，核無違誤。本件異議為無
    理由，應予駁回。
六、據上論斷，應依道路交通案件處理辦法第19條，裁定如主文
    。
中　　華　　民　　國　　96　　年　　11　　月　　30　　日
　　　　　　　　　交通法庭法  官     劉桂金
以上正本證明與原本無異。
對於本件裁定如有不服，應於收受送達後5 日內，向本院提出抗
告書狀，敘述抗告之理由，抗告於臺灣高等法院。
中　　華　　民　　國　　96　　年　　11　　月　　30　　日
                          書記官     鄧順生
